【裁判字號】    98,司家催,19
【裁判日期】    980730
【裁判案由】    公示催告
【裁判全文】
臺灣士林地方法院民事裁定
聲  請  人  財政部國有財產局臺灣北區辦事處
法定代理人  甲○○
被繼承人    乙○○（死亡）
上列聲請人聲請對被繼承人乙○○之債權人及受遺贈人為公示
催告，本院裁定如下：
    主  文
准對被繼承人乙○○（男，民國○○年○ 月○ 日生，身分證統一編
號：Ｚ000000000，生前籍設臺北縣石門鄉豬槽潭2 號，民國96年
2 月16日死亡）之債權人及受遺贈人為公示催告。
乙○○之債權人及受遺贈人，應自本公示催告最後登載新聞紙之
日起壹年貳月內，報明債權及為願受遺贈與否之聲明，如不於上
述期間內為報明或聲明者，僅得就賸餘遺產行使其權利。
前開期限屆滿，無繼承人承認繼承時，乙○○之遺產於清償債權
，並交付遺贈物後，如有賸餘，即歸屬國庫。
聲請人應於收受本裁定之日起貳月內將本裁定登載公報、新聞紙
或其他相類之傳播工具，並將登載證據檢送本院，逾期視為撤回
公示催告之聲請。
聲請程序費用由乙○○之遺產負擔。
    理  由
一、本件聲請意旨略以：被繼承人乙○○（男，民國○○年○ 月○
    日生，身分證統一編號：Ｚ000000000，生前籍設臺北縣石門
    鄉豬槽潭2 號）已於民國96年2 月16日死亡，其繼承人有無
    不明，聲請人前經鈞院於97年1 月7 日以96年度財管字第89
    號裁定，選任聲請人為乙○○之遺產管理人，茲依民法第11
    79條第1 項第3 款及非訟事件法第151 條規定，聲請對乙○
    ○之債權人及受遺贈人為公示催告等語。
二、經核，聲請人所為上開主張，業據其提出本院96年度財管字
    第89號裁定影本為證，並經本院調閱96年度財管字第89號選
    任遺產管理人事件卷證查明無訛，核其所稱尚無不合，應予
    准許。
三、按公示催告之公告，應黏貼於法院之公告處，並登載於公報
    、新聞紙或其他相類之傳播工具。前項登載公報、新聞紙或
    其他相類之傳播工具之日期或期間由法院定之。聲請人未依
    前項規定登載者，視為撤回公示催告之聲請。民事訴訟法第
    542 條定有明文。本院既准對於被繼承人乙○○之債權人、
    受遺贈人為報明債權、願受遺贈與否之聲明之公示催告，聲
    請人應於收受本裁定之日起貳月內將本裁定登載公報、新聞
    紙或其他相類之傳播工具，並將登載證據檢送本院，逾期視
    為撤回公示催告之聲請，附此敘明。
四、爰依非訟事件法第157條裁定如主文。
中    華    民    國    98    年    7     月    30    日
                  家事法庭司法事務官
以上正本係照原本作成。
如對本裁定抗告，須於裁定送達後10日內向本院提出抗告狀。
中    華    民    國    98    年    7     月    30    日
                          書  記  官  羅郁文


司法院資訊處製作；財團法人民間司法改革基金會備份。
